

# GRÉGORY VANDEVRAYE DÉVELOPPEUR PHP SYMFONY

Openclassrooms contrat de professionnalisation Niveau 6 - BAC +3/+4 - RNCP35976 1 jour de formation par semaine Alternance - 24 mois - Secteur Nord-Pas-de-Calais



gvandevray@numericable.fr

15, allée des cerisiers 59134 Wicres

in linkedin.com/in/grégory-vandevraye

gregory-vandevraye.fr

#### **PROFIL**

Passionné par le langage PHP et son framework Symfony, je souhaite parfaire mon expertise et apporter mes compétences à votre entreprise tout en poursuivant ma formation. Je connais déjà le milieu professionnel, j'ai aussi une expérience de 17 ans dans le secteur du retail

#### **PROJETS PERSONNELS**

OUTILS: Symfony, Twig, Stripe, MailJet, Bootstrap LIEN GIT: github.com/genesis59/ecommerce-symfony DESCRIPTION: Solution Ecommerce

OUTILS: Symfony, Twig, Bootstrap LIEN GIT: github.com/genesis59/MyClick-Collect

DESCRIPTION OF THE SISSON MYCHICK-COHECT

DESCRIPTION: Solution pour les petits commerces sur le principe du

click & collect

>>> OUTILS: Sass, React

LIEN GIT: github.com/genesis59/poke-react

DESCRIPTION: Création d'un front-end avec react utilisant

différentes API

OUTILS: Symfony, Docker, PHPUnit, Bootstrap
LIEN GIT: gitlab.com/gvandevray/listshopcookeatapp
DESCRIPTION: Application pour la gestion de recettes de cuisine et la génération d'une liste de courses

# **EXPÉRIENCES PROFESSIONNELLES**

Oxemis, Wambrechies – Développeur d'applications Janvier 2021 à février 2021 (2 mois) Création d'une API raccourcisseur d'URL avec statistiques de clics

Auchan Englos, Haubourdin – Responsable rayon
 Octobre 2003 à août 2021
 Gestion des stocks, négociations avec les fournisseurs, mise en place d'opérations saisonnières, inventaires

#### **ATOUTS**

- Veille quotidienne: Recherches d'informations via groupe LinkedIn, YouTube, Documentations officielles (Symfony, PHP, ...), stackoverflow.
- >>> Esprit d'équipe, capacités d'analyse, Autonome, rigoureux, curieux.
- Méthodes agiles: Acquisition de la compétence à l'occasion de ma formation développeur web.

## **COMPETENCES TECHNIQUES**





Symfony









#### LANGUES

Anglais: Niveau B1

Japonais: Autodidacte

### **LOISIRS**

Informatique, technologie high-tech

Langues étrangères

Astronomie

# **FORMATIONS**

2001

2003

2021

2022

Lycée du Hainaut Valenciennes Baccalauréat Technologique des systèmes motorisés septembre 1999 à juin 2001 Lycée du Hainaut, Valenciennes Classe préparatoire aux grandes écoles d'ingénieurs (CPGE - BAC +2) septembre 2001 à juin 2003 M2I Formation, Villeneuve d'ascq Développeur web / web mobile (RNCP31114 - Niveau 5 - BAC +2) Incluant une formation Agile/Scrum juin 2020 à mars 2021

Openclassrooms En recherche d'une alternance Développeur PHP Symfony (RNCP35976 - Niveau 6 - BAC +3/+4) février 2022